【裁判字號】    88,易,1042
【裁判日期】    890120
【裁判案由】    毒品危害防制條例
【裁判全文】
台灣苗栗地方法院刑事判決                        八十八年度易字第一四二號
    公  訴  人  臺灣苗栗地方法院檢察署檢察官
    被      告  甲○○
右列被告因毒品危害防制條例案件，經檢察官提起公訴（八十八年度偵字第二九四０
號），及移送併辦（八十八年度毒偵字第五九四號），本院判決如左：
    主  文
甲○○連續施用第二級毒品，累犯，處有期徒刑柒月。
    事  實
一、甲○○前於民國八十四年間，因違反麻醉藥品管理條例案件，為台灣新竹地方法
    院判處有期徒刑四月，如易科罰金以三百元折算一日確定，於八十五年三月十四
    日易科罰金執行完畢；八十五年間，復犯同條例之罪，為同院判處有期徒刑七月
    ，於八十六年四月一日縮刑期滿執行完畢。不知警惕，復於八十七年間，因施用
    第二級毒品安非他命（下稱安非他命），經台灣高等法院法官依職權裁定送觀察
    勒戒後，認無繼續施用毒品傾向，以八十六年度上訴字第三三二二號判決免刑確
    定。詎甲○○又基於施用安非他命之概括犯意，於八十八年五月九日，在苗栗縣
    苗栗市○○路三五四巷十六弄十三號其住處，以玻璃頭施用安非他命一次。同年
    九月三十日下午二時許，基於同前之犯意，又在其上開住處，以錫箔紙施用安非
    他命一次。而先後於八十八年五月九日及十月一日下午三時四十分許，在苗栗市
    ○○路四九九號及其上開住處為警查獲。經本院以八十八年度毒聲字第九四二號
    裁定將甲○○送臺灣苗栗看守所附設觀察勒戒處所觀察、勒戒後，經判定有繼續
    施用毒品傾向。
二、案經苗栗縣警察局苗栗分局報請臺灣苗栗地方法院檢察署檢察官偵查起訴及移送
    併辦。
    理  由
一、訊據被告甲○○坦承有於八十八年五月九日在其上開住處施用安非他命暨其在八
    十八年五月九日及十月一日下午三時四十分許為警查獲後所採集之尿液經送檢驗
    結果，均呈安非他命陽性反應，有苗栗縣衛生局出具之煙毒尿液檢驗成績書二紙
    在卷等情不諱。被告僅辯稱：僅有在八十八年五月九日施用安非他命，除此外，
    未再施用安非他命云云。惟查：甲基安非他命經口服投與後，約百分之七十於二
    十四小時內自尿中排出，百分之九十於九十六小時內自尿中排出，甲基安非他命
    之檢出與其投與方式、投與量、個人體質、採尿時間及檢測儀器之精密度等諸多
    因素有關，依上述資料推斷，最長不會超過四日，有行政院衛生署藥物食品檢驗
    局八十一年二月八日（八一）藥檢壹字第○○一一五六號函在卷可憑，是依施用
    安非他命存留人體之一般時間研判，被告於八十八年十月一日為警查獲之前四日
    內某日，應有施用安非他命之行為。而被告在警訊時曾自承有在八十八年九月三
    十日下午二時許，在其住處，以錫箔紙施用安非他命一次（見毒偵字第五九四號
    卷第四頁）。與上開時間相符，足見被告在警訊時之上開自白應與事實相符。所
    辯只有在八十八年五月九日施用，除此外未再施用云云，顯係避重就輕之詞，不
    足採信。又其為警查獲後，經本院以八十八年度毒聲字第九四二號裁定送觀察、
    勒戒結果，確有繼續施用毒品傾向，亦有苗栗看守所附設勒戒處所八十八年十月
    十三日苗所衛字第三三四三號函附卷可憑。且其前因施用安非他命，經台灣高等
    法院裁定送觀察勒戒，結果無繼續施用毒品傾向，該院以八十六年度上訴字第三
    三二二號判決免刑確定，復有該判決書一份在卷可按。本件事証明確，被告犯行
  應堪認定。
二、查安非他命為毒品危害防制條例第二條第二項第二款所定之第二級毒品，核被告
    前因施用安非他命，經送觀察勒戒一次，結果無繼續施用毒品傾向後，又施用安
    非他命，經送觀察勒戒後，有繼續施用毒品傾向，所為係犯毒品危害防制條例第
    十條第二項之施用第二級毒品罪。起訴書雖僅提及被告於八十八年五月九日前四
    日內之施用行為，惟起訴書未提及之八十八年九月三十日之施用行為，被告亦係
    基於概括犯意所為，仍為起訴效力所及，且檢察官請求併辦，本院自應併為審究
    。其施用安非他命前持有安非他命之低度行為為其施用之高度行為所吸收，不另
    論罪。被告先後二次之施用行為，時間緊接，手法相同，且觸犯構成要件相同之
    罪名，為連續犯，爰依刑法第五十六條之規定加重其刑。查被告前於八十四年間
    ，因違反麻醉藥品管理條例案件，為台灣新竹地方法院判處有期徒刑四月，如易
    科罰金以三百元折算一日確定，於八十五年三月十四日易科罰金執行完畢；八十
    五年間，復犯同條例之罪，為同院判處有期徒刑七月，於八十六年四月一日縮刑
    期滿執行完畢，有臺灣苗栗地方法院檢察署刑案資料查註紀錄表及本院被告全國
    前案紀錄表各一份在卷可憑，其在有期徒刑之執行完畢後五年以內復犯有期徒刑
    以上之本罪，為累犯，應依刑法第四十七條之規定遞加重其刑。爰審酌被告之上
    開素行、犯罪之手段、施用之次數及犯後僅坦承部分犯行暨檢察官具體求處被告
    有期徒刑八月等一切情狀，量處如主文所示之刑。
據上論斷，應依刑事訴訟法第二百九十九條第一項前段、毒品危害防制條例第十條第
二項、刑法第十一條前段、第五十六條、第四十七條，判決如主文。
本案經檢察官陳忠榮到庭執行職務。
中      華      民      國      八十九      年      一    月    二十    日
                                      臺灣苗栗地方法院刑事庭
                                          法  官  劉  興  浪
右正本證明與原本無異。
如不服本判決，應於判決送達後十日內，向本院提出上訴狀（應附繕本），上訴於臺
灣高等法院臺中分院。
                                          書記官  劉  秋  雯
中      華      民      國      八十九      年      一    月    二十    日
附錄本案論罪科刑法條全文
毒品危害防制條例第十條第二項：
施用第二級毒品者，處三年以下有期徒刑。


司法院資訊處製作；財團法人民間司法改革基金會備份。
